# 求助陈版主解答！！急求

提问人：chenyiwei 时间：2018-02-04 17:13:23
1 、这类差异在实际操作中经常存在，因为一方面租赁公司的测算方法可能不是严格符合实际利率法，另一方面在会计上还需要考虑保证金折现、手续费、咨询费等直接相关费用对利息的通知因素的影响。 2 、应以会计上测算的IRR为实际利率，进行摊余成本法的测算，否则无法做平。

回答人：chenyiwei
1 、这类差异在实际操作中经常存在，因为一方面租赁公司的测算方法可能不是严格符合实际利率法，另一方面在会计上还需要考虑保证金折现、手续费、咨询费等直接相关费用对利息的通知因素的影响。 2 、应以会计上测算的IRR为实际利率，进行摊余成本法的测算，否则无法做平。

提问人：yqloveyj1314 时间：2018-02-04 17:29:20
陈版主，还有两个问题 1 、手续费、咨询费等直接相关费用如不是从固定资产销售款中直接扣除，且承租方费用付款日与出租方付款日相差几日，在测算实际利率时计算现金流入净额时是否减去此种情况下的费用？ 2 、承租方未确认融资费用与出租方开发票的利息、本金存在差异时如何调整呢

回答人：chenyiwei
1 、按净额，如果只差几天，可以直接抵减，影响不大。 2 、会计上按照实际利率法测算的结果处理，如有开票时间差的，可考虑确认递延税项。

提问人：yqloveyj1314 时间：2018-02-04 17:48:46
陈版主，承租方那边开的发票上显示的利息金额和我测算的未摊销融资费用不一致，按实际利率法是可以做平，那承租方开的发票上显示的利息金额如何在账上体现呢？
这几天谢谢陈版主的耐心指点。。。

回答人：chenyiwei
这部分利息就是体现为现金流的一部分，但不作为会计上确认利息支出的依据。